# 请教陈版股权激励问题

提问人：学徒停不下来 时间：2022-09-22 10:54:11
背景：甲公司为激励目标公司员工，甲公司与某一名义自然合伙人设立持股平台合伙企业A，甲公司与A合伙企业一起持股标的公司B公司。待确定激励对象后，甲公司将名义持股份额及自身持有的部分A合伙企业股权无偿授予激励团队，办理工商登记。一般甲直接持有B公司80%股权（实缴出资），合伙企业A持有B公司20%（预计不会实缴出资）。合伙企业A的合伙人甲公司初始持有99%份额（预计不会实缴），名义自然合伙人持有1%（预计不会实缴）。待确认激励团队后，假设甲公司持有70%A合伙企业份额（即免费授予激励团队其自身持有的29%的份额以及初始名义合伙人持有的1%份额），激励团队持有30%。名义合伙人可能是激励团队中的一员，也可能不是。
股权图如下
激励方案主要条款。 3 年内若被动离职辞退，甲公司无偿收回授予的合伙企业份额。 3 年内主动离职，按在职时间与 3 年的占比，甲公司有偿回购部分份额，其余份额无偿回购。回购价格按回购日标的公司每股账面净资产计算。若在职满 3 年，激励对象可自主选择继续持有或者要求公司按标的公司每股净资产回购。此外，前三年绩效较好的，会额外奖励合伙企业份额。前三年合伙企业不会分红，甲公司不论持有份额多少，均能控制合伙企业。
甲公司合并报表包括A及B
问题：
1 、是否适用股份支付准则？如果适用是权益结算还是现金结算？我觉得符合以股份为基础的结算，适用股份支付。但激励对象获益的方式主要有两种，一种是被动的无偿授予+有偿回购；另一种是自主选择的①无偿授予+有偿回购②无偿授予+继续持有后自主转让他人。在公司有偿回购情况下，更像模拟股票的现金结算，在继续持有模式下，更类似限制性股票的权益结算。所以不确定甲公司、A合伙企业、B公司单体及合并层面如何处理。
2 、若回购价格为固定价格，例如每份额 2 元，甲公司、A合伙企业、B公司单体及合并层面如何处理？
3 、合伙企业的合伙人是否实缴出资及合伙企业对目标公司是否实际出资对结论是否有影响？
4 、若初始名义自然合伙人并非最终激励团队人员，其持有的份额转让给激励团队跟甲公司持有的合伙企业份额转让激励团队处理是否有不同？如果有不同，如何处理？
确定激励团队后.png
(49.8 KB, 下载次数: 14)
2022-9-22 10:34 上传
初设设立.png
(51.8 KB, 下载次数: 14)
2022-9-22 10:34 上传

回答人：chenyiwei
1 、即使是最终正常退出，回购价格也是按照届时的每股净资产，而每股净资产并不能代表标的股份的公允价值；同时没有对外转让的退出渠道，只能要求甲公司回购其份额。这种情况下激励对象无法享受到标的股份的公允价值变动所产生的收益或损失。该计划不属于股份支付，而是职工薪酬准则规范下的利润分享计划。
2 、由于甲公司负有按照激励对象要求回购其通过A合伙企业持有的B公司股份的义务，该义务在合并报表层面应确认一项负债，其金额等于标的股份对应的期末少数股东权益份额。在A的合并报表层面不确认少数股东权益，将B视为甲公司的全资子公司。由A合伙企业的其他合伙人（除甲公司外）享有的B公司净资产增值确认为合并报表层面的职工薪酬费用。
合伙企业的合伙人是否实缴出资及合伙企业对目标公司是否实际出资对上述结论无影响。
若初始名义自然合伙人并非最终激励团队人员，其持有的份额系受甲公司委托代持，则其持有的份额转让给激励团队跟甲公司持有的合伙企业份额转让激励团队处理并无不同。

提问人：学徒停不下来 时间：2022-09-24 17:12:53
关于退出渠道，满 3 年后员工选择继续持有的，可以自主对外转让。若员工在职满 3 年，其可以自主选择要求公司回购或者继续持有，选择继续持有的，对其对外转让没有限制，对于选择继续持有的部分是否需要适用权益结算股份支付准则？。这种情况下，没有办法确认多少会适用职工薪酬准则，多少会适用股份支付准则，因为完全取决于等待期（ 3 年）后，有多少员工选择继续持有，多少选择要求公司回购。或者每个资产负债表日公司估计多少会继续持有 多少会回购？并每个月调整估计的情况？

回答人：chenyiwei
这种情况，提供了正常情况下通过对外转让实现享有公允价值增值收益的渠道的，可作为权益结算股份支付处理。不存在职工薪酬和股份支付准则同时混用的问题。